臺灣高雄地方法院刑事判決　　　　　　 100年度易緝字第36號
公　訴　人　臺灣高雄地方法院檢察署檢察官
被　　　告　胡秀雯
上列被告因竊盜案件，經檢察官提起公訴（99年度偵字第32173號）
，嗣因被告就被訴犯罪事實為有罪之陳述，並聽取當事人之意見
後，本院裁定改行簡式審判程序並判決如下：
    主  文
胡秀雯犯攜帶兇器竊盜罪，累犯，處有期徒刑壹拾月。扣案之破
壞剪貳支，均沒收。
    事  實  及  理 由
一、依刑事訴訟法第310 條之2 之規定，簡式審判程序有罪判決
    書之製作，準用同法第454 條規定。依刑事訴訟法第454 條
    第2 項規定，如認定犯罪事實及證據，與起訴書記載相同者
    ，得引用之。
二、本件犯罪事實及證據，除應更正或補充如下外，均引用檢察
    官起訴書之記載：
  (一)犯罪事實關於被告胡秀雯前案記錄之記載，應更正為「胡
    秀雯前因犯遺棄、竊盜、臺灣地區與大陸地區人民關係條例
    、詐欺、偽造文書等案件，分別經臺灣臺中地方法院以94
    年度少連訴字第49號判決判處有期徒刑7 月確定，以94年度
    易字第1455號判決判處有期徒刑7 月確定，以95年度中簡字
    第708 號判決判處有期徒刑3 月確定，以95年度中簡字第40
    號判決判處有期徒刑3 月確定及以95年度訴字第3516號判決
    判處有期徒刑3 月確定，上開五罪，復經臺灣臺中地方法院
    以96年度聲減字514 號裁定減刑後分別應執行有期徒刑8 月
    與1 月又15日，合併於96年8 月14日縮刑期滿執行完畢，於
    96年8 月15日釋放。」等詞。有關被告許昆茂之記載均刪
    除。關於「高雄縣大樹鄉」之記載，應補充為「高雄市大
    樹區（民國99年12月25日改制前為高雄縣大樹鄉，以下皆同
    ）」等詞。
  (二)證據部分則補充「被告許昆茂部分，前經本院判決無罪，現
    經檢察官上訴，雖被告胡秀雯經通緝到案於本院審理時供稱
    係與被告許昆茂共同為本案犯行，惟此陳述與被告之前於檢
    察官偵查中具結證述之內容正相反，以被告許昆茂否認犯行
    之情狀，單以卷內證據尚難認定被告胡秀雯係與許昆茂為本
    案犯行之共同正犯」等詞。
三、論罪科刑：
  (一)電業法第105 條規定「竊盜或損壞電桿、電線、變壓器或
    其他供電設備者，依刑法之規定從重處斷。」因該法條本身
    並無「刑」之規定，並非完備之刑罰法規，僅係說明有上開
    犯罪行為者，均依刑法之規定從重處斷。因之行為如符合刑
    法上之竊盜罪者，即依竊盜罪論罪科刑，符合毀損罪者，即
    依毀損罪論罪科刑，亦即電業法第105 條所指之犯罪即係刑
    法上之竊盜罪或毀損罪。刑法第321 條第1 項於100 年1
    月26日（100 年1 月28日施行）修正時，除增加「得併科
    新臺幣十萬元以下罰金」外，另刪除第1 款「於夜間」之要
    件，於第6 款原規定「在車站或埠頭」，增加為「在車站、
    埠頭、航空站或其他供水、陸、空公眾運輸之舟、車、航空
    機內而犯之者」，係被告為本案行為後之法律變更，修正後
    之規定並未有利於被告，依刑法第2 條第1 項之規定，自應
    適用行為時之法律。(1)查被告攜帶用以為本案犯行之破壞
    剪2 支，均為金屬製品，其雙鉗經施力後可剪斷電線，此經
    本院提示被告胡秀雯辨認無誤，亦有扣案破壞剪照片在卷足
    稽，是上開破壞剪客觀上當係對於人之生命、身體具有危險
    性之兇器甚明。(2)是核被告所為，係犯刑法第321 條第1 項
    第3 款之攜帶兇器竊盜罪。
  (二)被告胡秀雯有事實欄所述刑之宣告及執行，有臺灣高等法院
    被告前案紀錄表1 份在卷可稽，其受有期徒刑執行完畢，5
    年內故意再犯本件有期徒刑以上之罪，為累犯，應依刑法第
    47條第1 項規定加重其刑。
  (三)審酌被告年僅31歲，體力健全，不培養正當技能以自身體
    力謀取生活所需，前已因竊盜案受刑之執行完畢，仍以破壞
    剪剪除公用路燈電線竊盜後變賣牟利，使路燈夜間照明之功
    能喪失，危害一般民眾行於夜間之安全，顯係為自己之小利
    以害公益，更加深社會治安不佳之負面形象，因此增加公務
    需求而壓縮其他更需要公家資源挹注的項目，且所損害之電
    線長度約70尺，經高雄市大樹區公所職員李文展於警詢中所
    述價值約新臺幣1 萬元，惟念及被告犯後坦承犯行，檢察官
    具體求處有期徒刑10月等一切情狀，量處如主文所示之刑。
    扣案之破壞剪2 支，為被告所有供本案竊盜所用之物，業
    經被告坦承，爰依刑法第38條第1 項第2 款之規定，宣告沒
    收。
四、綜合以上，應依刑事訴訟法第273 條之1 第1 項、第299 條
    第1 項前段、第310 條之2 、第454 條第2 項，刑法第2 條
    第1 項前段、第47條第1 項、第321 條第1 項第3 款、第38
    條第1 項第2 款，判決如主文。
五、本案經檢察官曾財和到庭執行職務。
中    華    民    國   100    年    6     月    9     日
                  刑事第十三庭  法  官  楊智守
以上正本證明與原本無異。
如不服本判決應於收受判決後10日內向本院提出上訴書狀，並應
敘述具體理由。其未敘述上訴理由者，應於上訴期間屆滿後20日
內向本院補提理由書(均須按他造當事人之人數附繕本)「切勿逕
送上級法院」。
中    華    民    國   100    年    6     月    9     日
                                書記官  蔡毓琦
附錄法條：
100年1月26日修正前中華民國刑法第321條
（加重竊盜罪）
犯竊盜罪而有左列情形之一者，處六月以上、五年以下有期徒刑
：
一、於夜間侵入住宅或有人居住之建築物、船艦或隱匿其內而犯
    之者。
二、毀越門扇、牆垣或其他安全設備而犯之者。
三、攜帶兇器而犯之者。
四、結夥三人以上而犯之者。
五、乘火災、水災或其他災害之際而犯之者。
六、在車站或埠頭而犯之者。
前項之未遂犯罰之。
附件：
臺灣高雄地方法院檢察署檢察官起訴書
                                     99年度偵字第32173號
    被      告  胡秀雯  女  30歲（民國○○年○○月○○日生）
                        住臺中縣大里市○○路437巷38號
                        居高雄縣大寮鄉○○路81巷2弄10號
                        國民身分證統一編號：Ｚ000000000號
                許昆茂  男  40歲（民國○○年○月○○日生）
                        住雲林縣斗六市○○○路12號
                        國民身分證統一編號：Ｚ000000000號
上列被告因竊盜案件，已經偵查終結，認應該提起公訴，茲將犯
罪事實及證據並所犯法條分敘如下：
          犯罪事實
一、胡秀雯前於民國94年間因竊盜、詐欺、遺棄及偽造文書等案
    件，經法院分別判處有期徒刑7月、3月、7月、3月確定，經
    減刑後，應執行有期徒刑8月，於96年8月15日縮刑期滿執行
    完畢。許昆茂前於94年間因違反毒品危害防制條例案件，經
    法院判處有期徒刑6月確定，於95年3月12日執行完畢。竟仍
    不知悔改，胡秀雯、許昆茂共同意圖為自己不法所有，於99
    年10月6日13時30分許，攜帶客觀上對人生命身體構成威脅
    、足供兇器使用之破壞剪2支，前往高雄縣大樹鄉○○街33
    號、22號、高雄縣大樹鄉○○街52巷1號前等處，推由許昆
    茂把風，由胡秀雯持上開破壞剪剪斷電線方式，而竊取路旁
    為高雄縣大樹鄉公所職員李文展所管理之路燈電線，得手後
    置於所騎乘之車號XPS-039號機車腳踏板上逃離現場。嗣於
    同日13時55分許，胡秀雯騎乘上開機車附載許昆茂，行經高
    雄縣大樹鄉○○○○○路口，為警查獲，並扣得破壞剪2支
    及電線1批(約長70尺)。
二、案經李文展訴由高雄縣政府警察局仁武分局報告偵辦。
          證據並所犯法條
一、證據清單及待證事實：
┌──┬───────┬────────────────┐
│編號│證  據  名  稱│ 待      證        事       實  │
├──┼───────┼────────────────┤
│ 1  │被告胡秀雯於警│全部犯罪事實。                  │
│    │、偵訊中之自白│                                │
│    │。            │                                │
├──┼───────┼────────────────┤
│ 2  │被告許昆茂於警│證明被告許昆茂於上揭時地為警查獲│
│    │、偵訊中之供述│之事實，惟被告許昆茂辯稱伊有制止│
│    │。            │胡秀雯，沒有把風，僅係請胡秀雯載│
│    │              │伊去牽機車云云，惟質之被告胡秀雯│
│    │              │於偵查中供陳伊載許昆茂要去的地點│
│    │              │是在其行竊地點附近等情，參以許昆│
│    │              │茂於當日早上，即與胡秀雯同處，若│
│    │              │僅係搭乘胡秀雯機車至行竊地點附近│
│    │              │，實無同處多時後，再至上揭地點先│
│    │              │竊電線後才送許昆茂去牽車之理，被│
│    │              │告許昆茂所辯顯與常情有違，尚難採│
│    │              │信。                            │
├──┼───────┼────────────────┤
│ 3  │證人即告訴人李│大樹鄉○○○○○路燈電線為被告等│
│    │文展於警詢中之│人所竊之事實。                  │
│    │證述。        │                                │
├──┼───────┼────────────────┤
│ 4  │贓物認領保管單│全部犯罪事實。                  │
│    │1張、查獲照片5│                                │
│    │張。          │                                │
├──┼───────┼────────────────┤
│ 5  │扣案之破壞剪2 │被告2為人本案行竊所用工具。     │
│    │支            │                                │
└──┴───────┴────────────────┘
二、核被告胡秀雯、許昆茂2人所為，均係犯刑法第321條第1項
    第3款之加重竊盜罪嫌。被告2人就上開竊盜犯行間，有犯意
    聯絡及行為分擔，請論以共同正犯。又被告等曾受如犯罪事
    實欄所示有期徒刑之執行，此有本署刑案資料查註紀錄表附
    卷可稽，其於有期徒刑執行完畢後，5年以內故意再犯本件
    有期徒刑以上之罪，為累犯，均請依刑法第47條第1項之規
    定加重其刑。另扣案如證據清單編號5所示之物品，為被告2
    人作案所用之物，且為被告等人所有，請依同法第38條第3
    項、第1項第2款規定宣告沒收。
三、依刑事訴訟法第251條第1項提起公訴。
    此  致
臺灣高雄地方法院
中    華    民    國    99    年    10    月    22    日
                              檢  察  官  楊慶瑞
上正本證明與原本無異。
中    華    民    國    99    年    11    月    8     日
                              書  記  官  陳怡如
所犯法條：
中華民國刑法第321條
（加重竊盜罪）
犯竊盜罪而有左列情形之一者，處六月以上、五年以下有期徒刑
：
一、於夜間侵入住宅或有人居住之建築物、船艦或隱匿其內而犯
之者。
二、毀越門扇、牆垣或其他安全設備而犯之者。
三、攜帶兇器而犯之者。
四、結夥三人以上而犯之者。
五、乘火災、水災或其他災害之際而犯之者。
六、在車站或埠頭而犯之者。
前項之未遂犯罰之。